臺灣彰化地方法院刑事判決　　　　　　　　　　　　　九十三年度易字第三三三號
　　公　訴　人　臺灣彰化地方法院檢察署檢察官
　　被　　　告　戊○○
右列被告因竊盜案件，經檢察官提起公訴（九十三年度偵字第七五七、一二一五、一
二一六號）及移
五號），本院依簡式審判程序判決如左：
    主  文
戊○○連續攜帶兇器，毀越門扇，於夜間侵入住宅竊盜，處有期徒刑貳年貳月，並應
於刑之執行前令入勞動場所強制工作年。扣案之剪刀壹把、手套壹雙及手電筒壹支
均沒收。
    事  實
一、戊○○於民國八十九年間，曾因竊盜案件，經本院以八十九年度彰簡字第八五二
    號判處有期徒刑八月，緩刑五年而確定，現仍在緩刑期間中。詎猶不知悔改，復
    基於意圖為自己不法所有之概括犯意，於如附表所示之時、地，以附表所示之方
    式，連續竊取如附表所示乙○○等人之財物，顯有犯竊盜罪之習慣。嗣先於九十
    二年十二月二十二日晚上八時許，其因另案在彰化市○○街八十一巷準度撞球場
    內為警拘獲，經警詢問其所涉竊盜犯行，始查悉附表編號一至十所示之犯行。又
    於九十三年二月二十日下午四時五十分許，其著手實施附表編號十一犯行之際，
    遭屋主壬○○、廖得順二人發現而欲逃離現場，廖得順、壬○○即在後追捕，後
    於彰化縣彰化市田中里田中莊大肚溪堤防旁將其逮捕並送警處理。再於九十三年
    二月二十日凌晨二時三十分許，其著手實施附表編號十二犯行之際，遭屋主辛○○發現，辛○○隨即報警處理，後於該屋三樓之床鋪下為警當場查獲，並扣得其
    所有供竊盜使用之手套一雙、手電筒一支及剪刀一把等物。
二、案經壬○○、辛○○告訴彰化縣警察局彰化分局報告臺灣彰化地方法院檢察署檢
    察官偵查起訴，及該署檢察官移送併案。
    理  由
一、右揭事實，業據被告戊○○於警訊、偵查均坦承不諱，復於本院審理時為認罪之
    陳述，核與如附表所示之被害人乙○○、己○○、丁○○、丙○○、林盈良、子
    ○○、甲○○○、楊豐澤、癸○○、壬○○、廖得順及辛○○於警訊時指訴之情
    節大致相符；又證人蘇春夫於警詢時證述被告曾於九十二年十一月十五日持金戒
    指一個前往其所經營之天盛銀樓變賣得款七千三百五十元等語，並有天盛銀樓金
    飾買入登記簿影本一紙附卷可按，證人林俊廷、黃鳴毅於警詢時亦證述被告於九
    十二年十二月十二日二十一時許攜帶手提電腦及ＤＶ攝影機各一台，前往林俊廷
    所經營之日月光通訊廣場兜售，由當時在場之維修人員黃鳴毅以一萬二千元向被
    告購得等語，核與被告所供其處理竊得財物之方式相符；另被告為附表編號三之
    犯行時，在鐵門上留下指紋四枚，經警至現場採集並送由內政部警政署刑事警察
    局鑑驗結果，與被告之指紋相符，有該局鑑驗書一份在卷可按。此外，並有手套
    一雙、手電筒一支及剪刀一把扣案可資佐證，足認被告戊○○右開自白，確與事
    實相符，堪予信採。從而，本件事證明確，被告戊○○右揭竊盜犯行，洵堪認定
    。
二、按刑法第三百二十一條第一項第三款之攜帶兇器竊盜罪，係以行為人攜帶兇器竊
    盜為其加重條件，此所謂兇器，其種類並無限制，凡客觀上足對人之生命、身體
    、安全構成威脅，具有危險性之兇器均屬之，且祇須行竊時攜帶此種具有危險性
    之兇器為已足，並不以攜帶之初有行兇之意圖為必要。查本案被告戊○○於附表
    編號一、二、三、四、七、九、十、十二所示之竊盜犯行時所攜帶之破壞剪、虎
    頭鉗、螺絲起子及剪刀等物，客觀上均足對人之生命、身體、安全構成威脅，自
    屬於兇器。又按窗戶具有防閑作用，屬安全設備，是以被告所為如編號一所示之
    犯行，係犯刑法第三百二十一條第一項第一、二、三款之攜帶兇器，毀越門扇，
    於夜間侵入住宅竊盜罪；如附表編號二、四所示之犯行，係犯刑法第三百二十一
    條第一項第一、二款之攜帶兇器，毀越安全設備竊盜罪；如附表編號三所示之犯
    行，係犯刑法第三百二十一條第二項、第一項第一、二款之攜帶兇器，毀越門扇
    竊盜未遂罪；如附表編號九所示之犯行，係犯刑法第三百二十一條第二項、第一
    項第一、二款之攜帶兇器，毀越安全設備竊盜未遂罪；如附表編號五、八所示之
    犯行，係犯刑法第三百二十一條第一項第二款之踰越牆垣竊盜罪；如附表編號十
    一所示之犯行，係犯刑法第三百二十一條第二項、第一項第二款之踰越安全設備
    竊盜未遂罪；如附表編號六所示之犯行，係犯刑法第三百二十一條第一項第一、
    二款之踰越安全設備，於夜間侵入住宅竊盜罪；如附表編號七所示之犯行，係犯
    刑法第三百二十一條第一項第一、三款之攜帶兇器，於夜間侵入住宅竊盜罪；如
    附表編號十、十二所示之犯行，係犯刑法第三百二十一條第二項、第一項第一、
    三款之攜帶兇器，於夜間侵入住宅竊盜未遂罪。公訴人雖認被告所為如附表編號
    八所示之犯行係犯刑法第三百二十條之普通竊盜罪，然查被告本次犯行係踰越牆
    垣後行竊，是以此部分起訴書所載應適用之法條容有未洽，應予敘明。另其附表
    編號十一所示之犯行，亦構成刑法第三百零六條第一項之侵入他人住宅罪。又被
    告先後十二次竊盜既遂、未遂之行為，時間緊接，所犯基本構成要件相同，顯係
    基於概括之犯意反覆為之，為連續犯，依刑法第五十六條，應以該法第三百二十
    一條第一項第一、二、三款之加重竊盜一罪論，並加重其刑。至其所犯上開加重
    竊盜罪及侵入他人住宅罪，有方法與目的之牽連關係，應依刑法第五十五條之規
    定，依較重之罪名即加重竊盜罪論斷。前開犯罪事實，原起訴書所漏列部分，與
    已載明起訴部分，有裁判上一罪之關係，亦為起訴之效力所及，故本院自應併予
    審理，附此說明。爰審酌被告前於八十九年間，即因竊盜案件，經本院以八十九
    年度彰簡字第八五二號判處有期徒刑八月，緩刑五年而確定，現仍在緩刑期間中
    ，竟不知悛悔，再犯本案十二件竊盜犯行，惡性重大；且正值壯年，身強體壯，
    屢屢不思勞動生產，冀圖不勞而獲，行竊時侵入民宅內並常攜帶有客觀上足對人
    之生命、身體構成危險之破壞剪、虎頭鉗等物，對社會上一般不特定人之生命、
    身體、自由、安全構成威脅，幸未因而加害任何人，及其犯罪之動機、目的、所
    竊得財物之價值及犯後坦認犯行，態度尚稱良好等一切情狀，量處如主文所示之
    刑。
三、又被告戊○○前已因竊盜案件，經本院判處有期徒刑八月，緩刑五年確定，竟於
    緩刑期間內，自九十二年十一月十二日起至九十三年二月二十日止，短短三個餘
    月內，又犯本件多達十二起之竊盜犯行，顯見其有犯竊盜罪之習慣，非令其強制
    工作不足以矯治其惡習，爰依竊盜犯贓物犯保安處分條例第三條第一項第一款、
    第五條第一項前段規定，併予諭知其於刑之執行前令入勞動場所強制工作三年，
    以期被告能有就業能力，養成勞動習慣，以資矯治。
四、扣案之剪刀一把、手套一雙及手電筒一支，均為被告戊○○所有而供行竊所用之
    物，爰依刑法第三十八條第一項第二款之規定，宣告沒收。至於被告於附表編號
    一、二、三、四、七、九、十犯行中所使用之破壞剪、虎頭鉗及螺絲起子等物，
    並未扣案，且被告亦不知將之丟棄於何處，為免日後執行之困難，爰不另為沒收
    之諭知，附此敘明。
據上論斷，應依刑事訴訟法第二百七十三條之一第一項、第二百九十九條第一項前段
，刑法第五十六條、第三百零六條第一項、第三百二十一條第一項第一、二、三款、
第五十五條、第三十八條第一項第二款，竊盜犯贓物犯保安處分條例第三條第一項第
一款、第四條、第五條第一項前段，罰金罰鍰提高標準條例第一條前段，判決如主文
。
本案經檢察官庚○○到庭執行職務。
中      華      民      國    九十三    年      五      月    二十六    日
                                臺灣彰化地方法院刑事第三庭
                                    法      官       紀  佳  良
右正本證明與原本無異。
如不服本判決，應於判決送達後十日內，向本院提出上訴狀( 須附繕本 )。
告訴人或被害人對於判決如有不服具備理由請求檢察官上訴者，其上訴期間之計算係
以檢察官收受判決正本之日期為準。
                                    法院書記官       陳  鍚  威
中      華      民      國    九十三    年      五      月    二十八    日
附錄本案論罪科刑法條：
刑法第三百二十一條 ：
犯竊盜罪而有左列情形之一者，處六月以上五年以下有期徒刑：
一、於夜間侵入住宅或有人居住之建築物、船艦，或隱匿其內而犯之者。
二、毀越門扇、牆垣或其他安全設備而犯之者。
三、攜帶兇器而犯之者。
四、結夥三人以上而犯之者。
五、乘火災、水災或其他災害之際而犯之者。
六、在車站或埠頭而犯之者。
前項之未遂犯罰之。
~IT36XIG2LI~V;
附表：
┌──┬───────┬───────┬──────────┬────┬────────┬──────────┐
│編號│ 犯 罪 時 間  │ 犯 罪 地 點  │ 竊   盜   方   法  │ 被害人 │ 竊  取  財  物 │  備            註  │
├──┼───────┼───────┼──────────┼────┼────────┼──────────┤
│ 一 │民國（下同）九│彰化縣彰化市中│攜帶客觀上足供兇器使│乙○○  │現金新臺幣（下同│現金已於購買毒品花用│
│    │十二年十一月十│庄里彰南路一段│用之破壞剪一支，毀越│        │）二十三萬元、金│殆盡；金戒指於九十二│
│    │二日夜間九時許│一一七巷十二之│住宅鐵門後，侵入屋內│        │戒指一個        │年十一月十五日出賣於│
│    │              │十五號住宅    │行竊                │        │                │天盛銀樓，賣得七千三│
│    │              │              │                    │        │                │百五十元，亦已花費殆│
│    │              │              │                    │        │                │盡                  │
├──┼───────┼───────┼──────────┼────┼────────┼──────────┤
│ 二 │九十二年十二月│彰化縣彰化市香│攜帶客觀上足供兇器使│己○○  │約數百元之硬幣  │現金已花費殆盡      │
│    │二日中午十二時│山里彰南路二段│用之破壞剪一支，毀越│        │                │                    │
│    │三十分許      │三四六巷三一弄│住宅鐵窗後，侵入屋內│        │                │                    │
│    │              │三七號住宅    │行竊（侵入住宅及毀損│        │                │                    │
│    │              │              │部分未據告訴）      │        │           │                    │
├──┼───────┼───────┼──────────┼────┼────────┼──────────┤
│ 三 │九十二年十二月│彰化縣彰化市中│攜帶客觀上足供兇器使│乙○○  │未竊得財物      │                    │
│    │三日中午十二時│庄里彰南路一段│用之破壞剪一支，欲毀│        │                │                    │
│    │許            │一一七巷十二之│壞鐵門侵入行竊，惟因│        │                │                    │
│    │              │十五號住宅    │鐵門堅固，無法毀壞，│        │                │                    │
│    │              │              │致無法侵入屋內而未得│        │                │                    │
│    │              │              │手                  │        │                │                    │
│    │              │              │                    │        │                │                    │
├──┼───────┼───────┼──────────┼────┼────────┼──────────┤
│ 四 │九十二年十二月│彰化縣彰化市香│攜帶客觀上足供兇器使│丁○○  │宏碁電腦主機一部│將之變賣，賣得一萬元│
│    │五日中午十二時│山里彰南路二段│用之破壞剪一支，毀越│        │及液晶銀幕一臺  │，花費殆盡          │
│    │許            │五一二巷一一六│住宅鐵窗後，侵入屋內│        │                │                    │
│    │              │弄十八號住宅  │行竊（侵入住宅及毀損│        │                │                    │
│    │              │              │部分未據告訴）      │        │                │                    │
├──┼───────┼───────┼──────────┼────┼────────┼──────────┤
│ 五 │九十二年十二月│彰化縣彰化市香│踰越圍牆後侵入住宅內│丙○○  │手提電腦一臺、Ｄ│竊得之手提電腦、ＤＶ│
│    │十二日上午十一│山里彰南路二段│行竊（侵入住宅部分未│        │Ｖ攝影機一臺    │攝影機於九十二年十二│
│    │時許          │五九０巷七０號│據告訴）            │        │               │月十二日出賣於從事電│
│    │              │住宅          │                    │        │                │腦維護之黃鳴毅，賣得│
│    │              │              │                    │        │                │一萬二千元，已花費殆│
│    │              │              │                    │        │                │盡                  │
├──┼───────┼───────┼──────────┼────┼────────┼──────────┤
│ 六 │九十二年十二月│彰化縣彰化市牛│踰越住宅窗戶後，侵入│林盈良  │男用手錶一支    │將之丟棄            │
│    │十四日夜間八時│埔里一心南街一│住宅內行竊          │        │                │                    │
│    │許            │０一巷八號住宅│                    │        │                │                    │
├──┼───────┼───────┼──────────┼────┼────────┼──────────┤
│ 七 │九十二年十二月│彰化縣彰化市香│攜帶客觀上足供兇器使│子○○  │電纜銅線一批（約│將之變賣，得款數千元│
│    │十八日凌晨四時│山里彰南路二段│用之虎頭鉗一支，侵入│        │有百餘斤，價值約│後花用殆盡          │
│    │許            │五九０巷六十八│住宅內行竊          │        │一萬元）        │                    │
│    │              │號住宅        │                    │        │                │                    │
├──┼───────┼───────┼──────────┼────┼────────┼──────────┤
│ 八 │九十二年十二月│彰化縣彰化市香│踰越圍牆後侵入住宅內│甲○○○│現金一千多元    │已花用殆盡          │
│    │十八日下午二時│山里彰南路二段│行竊（侵入住宅部分未│        │                │                    │
│    │許            │四二二之二號住│據告訴）            │        │                │                    │
│    │              │宅            │                    │        │                │                    │
├──┼───────┼───────┼──────────┼────┼────────┼──────────┤
│ 九 │九十二年十二月│彰化縣彰化市香│攜帶客觀上足供兇器使│楊豐澤  │未竊得財物      │已著手尋找財物，因發│
│    │十八日下午三時│山里彰南路三段│用之破壞剪一支，毀越│        │                │現屋內有人即逃逸而未│
│    │許            │二巷二弄三九號│住宅門窗後，侵入住宅│        │                │得手                │
│    │              │住宅          │內行竊（侵入住宅及毀│        │                │                    │
│    │              │              │損部分未據告訴）    │        │                │                    │
├──┼───────┼───────┼──────────┼────┼────────┼──────────┤
│ 十 │九十二年十二月│彰化縣彰化市臺│攜帶客觀上足供兇器使│癸○○  │未竊得財物      │已著手尋找財物，因發│
│    │二十一日夜間十│鳳里一心南街二│用之螺絲起子一支，撬│        │                │現屋內有人即逃逸而未│
│    │時許          │二三之三號住宅│開裝置鐵捲門開關之鐵│   │                │得手                │
│    │              │              │盒後，開啟鐵捲門而侵│        │                │                    │
│    │              │              │入住宅內行竊        │        │                │                    │
│    │              │              │                    │        │                │                    │
│    │              │              │                    │        │                │                    │
│    │              │              │                    │        │                │                    │
├──┼───────┼───────┼──────────┼────┼────────┼──────────┤
│ 十 │九十三年二月二│彰化縣彰化市田│踰越住宅門窗，而侵入│壬○○  │未竊得財物      │已著手尋找財物，因被│
│ 一 │十日下午四時五│中里田中莊四十│行竊                │廖得順  │                │屋主發現遭逮捕，而未│
│    │十分許        │八之十二號住宅│                    │     │                │得手                │
├──┼───────┼───────┼──────────┼────┼────────┼──────────┤
│ 十 │九十三年二月二│彰化縣彰化市中│著手套，攜帶供照明用│辛○○  │未竊得財物      │已著手尋找財物，因被│
│ 二 │十日凌晨二時三│山路二段八八五│之手電筒一支及客觀上│        │                │屋主發現遭逮捕，而未│
│    │十分許        │之二號住宅    │足供兇器使用之剪刀一│        │                │得手                │
│    │              │              │把，侵入住宅內行竊  │        │                │                    │
└──┴───────┴───────┴──────────┴────┴────────┴──────────┘
